臺灣臺南地方法院刑事判決　
111年度易字第59號
公  訴  人  臺灣臺南地方檢察署檢察官
被      告  林俊男


                    （現於法務部○○○○○○○○○○○執行中）                    
上列被告因竊盜案件，經檢察官提起公訴（110年度偵字第25469
號），被告就被訴事實為有罪之陳述，本院裁定進行簡式審判程
序，判決如下：
    主  文
林俊男犯攜帶兇器竊盜罪，累犯，處有期徒刑柒月。
    事  實
一、林俊男於民國110年11月5日2時42分許，行經臺南市○區○○路
    0段00巷00○0號前時，見方憶心停放於上址前之機車後方foo
    dpanda外送箱上，以束帶繫有龍貓造型之蠟筆小新玩偶1隻
    ，竟意圖為自己不法所有，基於竊盜之犯意，持客觀上足以
    對人之生命、身體、安全構成威脅而具有危險性，可供兇器
    使用之剪刀1把剪斷束帶後，竊取方憶心所有之上開玩偶1隻
    ，得手後騎乘自行車離去。嗣方憶心發現上開玩偶遭竊報警
    處理，經警調閱監視器錄影畫面後，始查悉上情。
二、案經方憶心訴由臺南市政府警察局第六分局報請臺灣臺南地
    方檢察署檢察官偵查起訴。
    理  由
一、本件係經被告林俊男於本院審理中當庭表示認罪，而經本院
    裁定以簡式審判程序加以審理，依刑事訴訟法第273條之2、
    第159條第2項規定，不適用傳聞法則有關限制證據能力之相
    關規定，合先敘明。
二、上揭事實，業據被告於警詢及本院審理時均坦承不諱，核與
    證人即告訴人方憶心於警詢中證述之情節相符；此外，並有
    臺南市政府警察局第六分局扣押筆錄、扣押物品目錄表、現
    場及監視器翻拍照片、贓物認領保管單(見警卷第13至17、2
    7至33、25頁)在卷可資佐證，足認被告之自白與事實相符，
    而可採信。綜上，本案事證明確，被告上開加重竊盜犯行洵
    堪認定，自應依法論科。
三、按刑法第321條第1項第3款之攜帶兇器竊盜罪，係以行為人
    攜帶兇器為其加重條件，此所謂兇器，其種類並無限制，凡
    客觀上足以對人之生命、身體、安全構成威脅，具有危險性
    之兇器為已足，並不以攜帶之初有行兇之意圖為必要(最高
    法院79年台上字第5253號判決意旨參照)。查被告持以犯案
    之剪刀雖未扣案，惟依卷附監視器翻拍照片所示（見警卷第
    31頁），該剪刀前方尖銳，且能剪斷束帶，足見其質地堅硬
    ，客觀上自屬足以對人之生命、身體、安全構成威脅，具有
    危險性之兇器無疑。是核被告所為，係犯刑法第321條第1項
    第3款之攜帶兇器竊盜罪。被告曾於108年1月28日因竊盜案
    件，經本院以107年度簡字第3888號判處有期徒刑5月確定，
    於109年3月24日縮刑期滿執行完畢，有臺灣高等法院被告前
    案紀錄表附卷可按，其受有期徒刑之執行完畢，5年以內故
    意再犯本件有期徒刑以上之罪，符合刑法第47條第1項累犯
    所定之要件，且依大法官釋字第775號解釋意旨，審酌本案
    被告犯罪情節，並無因適用刑法第47條第1項規定加重最低
    本刑致無法處以最低法定本刑，而使其所受刑罰超過所應負
    擔罪責之罪刑不相當情形，是本件仍應依刑法第47條第1項
    之規定，加重其刑。爰審酌被告正值青壯，不思以正途賺取
    財物，隨意竊取他人之物品，顯然缺乏尊重他人財產權之法
    治觀念，亦影響社會治安，行為實有不當；惟念被告犯後坦
    承犯行，並與告訴人成立調解，徵得原諒，有本院調解筆錄
    附卷可憑（見本院卷第61至62頁），態度良好；兼衡其智識
    程度、家庭經濟狀況(見本院卷第53頁)等一切情狀，量處如
    主文所示之刑，以資警惕。
四、沒收部分：
(一)按供犯罪所用、犯罪預備之物或犯罪所生之物，屬於犯罪行
    為人者，得沒收之；又宣告沒收或追徵，有過苛之虞、欠缺
    刑法上之重要性、犯罪所得價值低微，或為維持受宣告人生
    活條件之必要者，得不宣告或酌減之，刑法第38條第2項前
    段、第38條之2第2項分別定有明文。被告持以犯本件加重竊
    盜犯行之剪刀1支，雖係本案犯罪工具，然因該剪刀並未扣 
    案且非違禁物，考量其價值並非高昂、取得容易，不具刑法
    上重要性，爰不予宣告沒收或追徵。　　
(二)被告竊得之玩偶1隻，已由告訴人領回，有前揭贓物認領保
    管單附卷可憑，自無庸宣告沒收。　　
據上論斷，應依刑事訴訟法第273條之1第1項、第299條第1項前
段，刑法第321條第1項第3款、第47條第1項，刑法施行法第1條
之1，判決如主文。
本案經檢察官蘇榮照提起公訴，檢察官羅瑞昌到庭執行職務。
中　　華　　民　　國　　111 　年　　3 　　月　　7 　　日
                  刑事第七庭  法　官　孫淑玉
以上正本證明與原本無異。
如不服本判決應於收受本判決後20日內向本院提出上訴書狀，並
應敘述具體理由。其未敘述上訴理由者，應於上訴期間屆滿後20
日內向本院補提理由書狀（均須按他造當事人之人數附繕本）「
切勿逕送上級法院」。 
　　　　　　　　　　　　　　　書記官　洪千棻
中　　華　　民　　國　　111 　年　　3 　　月　　8 　　日
附錄本案論罪科刑法條：
中華民國刑法第321條
犯前條第1項、第2項之罪而有下列情形之一者，處6月以上5年以
下有期徒刑，得併科50萬元以下罰金：
一、侵入住宅或有人居住之建築物、船艦或隱匿其內而犯之。
二、毀越門窗、牆垣或其他安全設備而犯之。
三、攜帶兇器而犯之。
四、結夥三人以上而犯之。
五、乘火災、水災或其他災害之際而犯之。
六、在車站、港埠、航空站或其他供水、陸、空公眾運輸之舟、
    車、航空機內而犯之。
前項之未遂犯罰之。